# 为什么需要考虑减值事项，版主老师！

提问人：我爱新视野 时间：2012-01-12 18:04:15
一、采用成本法核算的长期股权投资，投资企业取得被投资单位宣告发放的现金股利或利润，应当如何进行会计处理？ 答：采用成本法核算的长期股权投资，除取得投资时实际支付的价款或对价中包含的已宣告但尚未发放的现金股利或利润外，投资企业应当按照享有被投资单位宣告发放的现金股利或利润确认投资收益，不再划分是否属于投资前和投资后被投资单位实现的净利润。 企业按照上述规定确认自被投资单位应分得的现金股利或利润后，应当考虑长期股权投资是否发生减值。在判断该类长期股权投资是否存在减值迹象时，应当关注长期股权投资的账面价值是否大于享有被投资单位净资产（包括相关商誉）账面价值的份额等类似情况。出现类似情况时，企业应当按照《企业会计准则第 8 号——资产减值》对长期股权投资进行减值测试，可收回金额低于长期股权投资账面价值的，应当计提减值准备。 不明白的就是企业按照上述规定确认自被投资单位应分得的现金股利或利润后，为什么需要应当考虑长期股权投资是否发生减值？

回答人：chenyiwei
以下两段摘自IAS 27的结论基础部分：
BC66I To reduce the risk that removing the definition of the cost method would lead to investments in subsidiaries, jointly controlled entities and associates being overstated in the separate financial statements of the investor, the Board proposed that the related investment should be tested for impairment in accordance with IAS 36. BC66J The Board published its revised proposals in Cost of an Investment in a Subsidiary, Jointly Controlled Entity or Associate, an exposure draft of proposed amendments to IFRS 1 and IAS 27, in December 2007. Respondents generally supported the proposed amendments to IAS 27, except for the proposal to require impairment testing of the related investment when an investor recognises a dividend. In the light of the comments received, the Board revised its proposal and identified specific indicators of impairment. This was done to narrow the circumstances under which impairment testing of the related investment would be required when an investor recognises a dividend (see paragraph 12(h)
of IAS 36). The Board included the amendments in Cost of an Investment in a Subsidiary, Jointly Controlled Entity or Associate issued in May 2008.